【裁判字號】    99,簡上,357
【裁判日期】    991124
【裁判案由】    給付貨款
【裁判全文】
臺灣臺北地方法院民事判決             99年度簡上字第357號
上  訴  人  晉裕興業有限公司
法定代理人  彭育霖
被  上訴人  僑威科技股份有限公司
法定代理人  潘君威
訴訟代理人  黃宇民
上列當事人間給付貨款事件，上訴人對於民國99年4月30日本院
臺北簡易庭99年度北簡字第4132號第一審判決提起上訴，經本院
於民國99年11月10日言詞辯論終結，判決如下：
    主  文
上訴駁回。
第二審訴訟費用由上訴人負擔。
    事實及理由
一、被上訴人起訴主張：
（一）上訴人於民國97年11月19日向被上訴人訂購電源供應器產
      品一批，被上訴人並依約於同年12月25日出貨，上訴人則
      應依約於98年3月2日前給付貨款總計新臺幣（以下同）11
      0,250元（以下稱系爭貨款）。詎上訴人嗣未依約給付，
      經被上訴人多次催討，上訴人僅於98年5月間提供Adapter
      電源供應器貨品一批（以下稱系爭貨品）予被上訴人作為
      質押，並存放於被上訴人之處後，即未有回應，被上訴人
      乃函催上訴人儘速取回上開質押物，並清償上開應付貨款
      ，惟上訴人均未置理。為此，爰依兩造間買賣契約請求上
      訴人給付系爭貨款。
（二）查上訴人係因無力償還積欠之貨款，乃提出系爭貨品存放
      於被上訴人之處所，用以證明其仍有還款之誠意，並委請
      被上訴人協助轉介潛在買主，待系爭貨品覓得買主後即可
      償還所欠之貨款，被上訴人因此曾以電子郵件方式轉介潛
      在買主予上訴人，詎料上訴人竟持被上訴人於98年4月30
      日為協助轉介潛在買主所寄發予上訴人之電子郵件，及上
      訴人依此送樣聯繫買主後向被上訴人回報處理進度之skyp
      e即時訊息記錄，妄稱為自己協助報價之資料，圖顯示對
      所欠貨款並非置之不理，惟上訴人所言顯然與事實不符，
      且倘若確如上訴人所辯稱，兩造針對所欠貨款已同意由上
      訴人提出系爭貨品「以貨易貨」，或得由上訴人提出系爭
      貨品為「與積欠金額相同另筆買賣」，主張債權已獲抵銷
      云云，則上訴人何需就系爭貨品四處報價。再者，系爭貨
      品雖經被上訴人所屬之倉管人員徐智銘簽收，惟該簽收單
      據僅能證明被上訴人確實收受系爭貨品，然並非買賣交易
      之訂單或以物抵債之證明憑據甚明。
（三）並聲明：上訴人應給付被上訴人110,250元及自98年3月2
      日起至清償日止，按年息5%計算之利息。
二、上訴人則抗辯：
（一）對於被上訴人主張上訴人曾於97年11月19日向被上訴人訂
      購電源供應器產品一批，被上訴人並依約於同年12月25日
      出貨，上訴人則應依約於98年3月2日前給付貨款總計110,
      250元之事實不爭執。
（二）然上訴人向被上訴人所購買之上述電源供應器產品，上訴
      人因現金周轉困難，乃徵得被上訴人同意後以貨抵債，即
      上訴人與被上訴人間另就系爭貨品有一筆與上開買賣貨款
      金額相同之買賣，且被上訴人公司亦主動派員工徐智銘至
      上訴人公司搬取系爭貨品，並簽收送貨單乙份，則如被上
      訴人僅係代為保管，應無提供簽收出貨單之理，是系爭貨
      款債權應已抵銷。又上訴人已依雙方約定，協助報價、寄
      送樣品，此有98年4月30日、8月27日、12月2日電子郵件
      記錄可證，何來上訴人均置之不理之說。上訴人與被上訴
      人間自94年度往來至97年間，交易金額達4,181,335元，
      且單筆最高金額達592,200元，上訴人公司並無故意就系
      爭貨款抵賴之行為。
（二）並聲明：（1）被上訴人之訴駁回。（2）如受不利判決，
      願供擔保，請准宣告免為假執行。
三、查原審為被上訴人全部勝訴之判決，上訴人不服，提起上訴
    ，並聲明：（1）原判決廢棄。（2）被上訴人在第一審之訴
    應予駁回。被上訴人則聲明：上訴駁回。
四、得心證之理由：
（一）被上訴人主張上訴人曾於97年11月19日向被上訴人訂購電
      源供應器產品一批，被上訴人並依約於同年12月25日出貨
      ，上訴人則應依約於98年3月2日前給付貨款總計110,25 0
      元之事實，業據被上訴人於原審提出採購單、客戶訂單確
      認書、出貨單及存證信函為證，且為上訴人所不否認，自
      可信為真實。又上訴人因未給付上述貨款，經被上訴人催
      討，上訴人曾於98年5月間提供Adapter電源供應器貨品一
      批交付被上訴人，並存放於被上訴人之處之事實，亦為兩
      造所不否認，且有上訴人公司出貨單1份在卷可稽，自亦
      可信為真實。
（二）兩造既就上述事實不爭執，則本件應審酌者，乃上訴人於
      98年5月間提供Adapter電源供應器貨品一批交付被上訴人
      ，並存放於被上訴人之處，究係如上訴人所抗辯，係以貨
      抵債，或係如被上訴人所主張，上訴人所交付上述貨品，
      僅係供系爭貨款之擔保，用以證明上訴人仍有還款之誠意
      。而查：
 （1）上訴人雖提出經被上訴人所屬員工徐智銘簽收之上訴人公
      司出貨單乙份為證，且上述出貨單之真正為被上訴人所不
      否認，惟此部分證據僅能證明被上訴人確有收受上訴人所
      交付之系爭貨品，然尚難據以認定兩造已就系爭貨品之交
      付成立以貨抵債之合意。
 （2）又依據卷附兩造所不爭執之電子郵件內容，其中署名為被
      上訴人公司曾仁致曾於98年4月30日寄發電子郵件2份予上
      訴人，內文分別為：「附件中的客戶資料您可以聯繫看看
      ！！！最近我司才出最後一批！！我司先前的報價在140
      左右！！」、「博林李先生今年初有下單，報價130可以
      您聯絡看看」等語；上訴人則於98年5月1日寄發主旨為「
      掌上型12VDC2A報價」之郵件1份予李先生，內文為：「..
      .敝司由僑威業務-曾仁致先生那得知貴司有購買桌上型12
      VDC,2AADAPTER，我司目前有一款12VDC 2A產品是有庫存
      1050 PCS...，若是上述規格貴司能使用那我司的報價是
      ＄140/ PC（未稅）...希能有此榮幸與貴公司共同合作..
      .」等語；均有上述電子郵件在卷可據；復依卷附上訴人
      所提出之Skype即時訊息紀錄內容所載，乃被上訴人詢問
      ：「現在連絡〝岱爾〞狀況如何/有機會可以出貨嗎？/他
      的需求量為多少？」，上訴人則回覆：「200/我有寄樣品
      去給他了/要測過後才知」等語，及上訴人寄予岱爾科技
      有限公司，內裝物品為變壓器之託運單等事證；顯見被上
      訴人所主張上訴人將系爭貨品存放於被上訴人之處所，用
      以證明其仍有還款之誠意，並委請被上訴人協助轉介潛在
      買主，待系爭貨品覓得買主後即可償還所欠之貨款之事實
      非屬無據。
 （3）另外，本院審酌，如依據上訴人所主張其係以系爭貨品抵
      償系爭貨款之情為事實，則上訴人交付系爭貨品予被上訴
      人後，即已履行其系爭貨款之清償義務，應無再就置放於
      被上訴人處之系爭貨品是否出售、出售對象及出售價格為
      一定行為之必要，然依上所述，上訴人不僅向其他廠商為
      報價行為，欲出售系爭貨品，又依據上訴人所提出卷附電
      子郵件內容所載，上訴人尚於98年12月2日以電子郵件與
      訴外人視能國際有限公司洽談系爭貨品之報價及交貨日期
      等事宜，顯見上訴人抗辯已經以系爭貨品抵償積欠上訴人
      之系爭貨款等情，難認屬實，其所為抗辯為無所據。
 （4）而上訴人就積欠系爭貨款之事實既未爭執，又上訴人抗辯
      以貨抵債之抗辯事由又未可採信，則被上訴人主張與上訴
      人間尚存在系爭貨款之債權債務關係，則屬可信。
（三）綜上所述，被上訴人本於系爭貨款之買賣契約之法律關係
      ，請求上訴人應給付被上訴人110,250元及自98年3月2日
      起至清償日止，按年息5%計算之法定遲延利息，為有理由
      ，應予准許。原審為被上訴人勝訴之判決，於法並無不合
      。上訴人上訴意旨指摘原判決不當，求予廢棄改判，為無
      理由，應予駁回其上訴。
五、本件判決基礎已臻明確，兩造其餘攻擊防禦方法及舉證，於
    判決結果無影響，毋庸一一論列，附此敘明。
六、據上論結，本件上訴為無理由，依民事訴訟法第436條之1第
    3項、第449條第1項、第78條，判決如主文。
中    華    民    國    99    年    11    月    24    日
                  民事第二庭  審判長法  官  張松鈞
                                    法  官  林玲玉
                                    法  官  陳杰正
以上正本係照原本作成。
本判決不得上訴。
中    華    民    國    99    年    11    月    24    日
                                    書記官  王怡屏

司法院資訊處製作；財團法人民間司法改革基金會備份。
